# 非同一控制下企业合并的特殊处理

提问人：LBJ0551 时间：2020-10-15 18:33:03
陈老师好： 请教一个关于收购子公司合并报告如何列报的问题。A公司以 3 元的名义价于 2017 年 8 月收购B公司，收购时点B公司的净资产为负 1200 万（收购前有个“清账”的过程，通过C公司代B公司偿还一些负债，清账后B公司账面只有极少量的货币资金等资产和 1200 万的其他应付款（对C公司），净资产接近-1200万），并遣散了原公司的绝大部分员工，只留下 2 位日常业务维护人员。A公司花 3 元对价收购净资产为负的B公司，主要系看中B公司的一项行政许可证，该许可证在市场上相当紧缺且较难办理（办理门槛较高），A公司计划获取该类许可证开展某项业务，但收购后随着业务逐步开展发现，计划开展的业务因为资金需求量巨大，且收效甚微。公司在运营了数月后于2018 年 5 月全面停止对该业务的投资，期间该业务未产生任何收入。
请问我在编制 2017 年合并报表时，对B公司的收购如何处理？是否应判断该收购不构成业务，合并做无形资产处理，并考虑无形资产减值？

回答人：chenyiwei
你的理解基本合理：“应判断该收购不构成业务，合并做无形资产处理，并考虑无形资产减值”。